【裁判字號】    97,簡上,58
【裁判日期】    980406
【裁判案由】    損害賠償
【裁判全文】
臺灣新竹地方法院民事判決              97年度簡上字第58號
上  訴  人  漢衛電子股份有限公司
法定代理人  己○○
訴訟代理人  朱昭勳律師
被上訴人    匯華電子股份有限公司
法定代理人  戊○○
訴訟代理人  甲○○
上列當事人間請求損害賠償事件，上訴人對於中華民國97年6月
30日本院竹北簡易庭97年度竹北簡字第189號第一審判決提起上
訴，本院於民國98年3月25日辯論終結，判決如下：
    主  文
上訴駁回。
第二審訴訟費用由上訴人負擔。
    事實及理由
一上訴人於原審起訴主張：民國95年11月24日兩造合意，由被上
  訴人承攬上訴人之晶圓（wafer）切割作業，上訴人並交付四
  片晶圓予被上訴人進行切割。被上訴人於95年12月2日起陸續
  將切割完成之晶圓成品交還上訴人，然經上訴人測試發現被上
  訴人所切割完成之成品均有背部崩壞等諸多項目之瑕疵，致上
  訴人無法正常使用。嗣上訴人通知被上訴人上情，被上訴人於
  95  年12月18日前往上訴人處了解瑕疵情形，確認該瑕疵係無
  法回復，乃當場允諾會賠償上訴人購買四片晶圓的成本計新台
  幣（下同）20萬8780元之損失，豈料迄今上訴人一再催促被上
  訴人履行，被上訴人反藉故推託不予賠償。上訴人除據民法第
  495 條關於承攬工作瑕疵之規定請求賠償，另依據時效長達15
  年之民法第227條之不完全給付之規定，請求被上訴人賠償。
  並聲明：(一)被上訴人應給付上訴人20萬8780元，並自起訴狀送
  達之翌日起至清償日止，按週年利率百分之五計算之利息。(二)
  願供擔保請准宣告假執行。
二原審判決則以上訴人就被上訴人於執行晶圓切割所產生之瑕疵
  及可歸責之事由等情，均無法舉證證明，且承攬工作物損害賠
  償請求權應適用民法第514條規定之短期時效，亦已罹於時效
  ，且不再適用不完全給付之民法第125條之15年時效，經被上
  訴人為時效抗辯，上訴人依不完全給付規定，請求被上訴人賠
  償如原審起訴聲明，為無理由，而予駁回，其假執行之聲請亦
  失所附麗，應併予駁回。
三上訴人提起本件上訴之上訴理由略以：被上訴人於95年12月18
  日與上訴人達成和解，同意賠償208,780元之和解金，並記載
  有會議紀錄可參。本件依據和解契約之法律關係，請求被上訴
  人給付和解金。並聲明：(一)原判決廢棄；(二)判決被上訴人給付
  如原審之起訴聲明第1項。
四被上訴人之上訴答辯理由則為：
  (一)上訴人於95年12月18日以切割作業有瑕疵通知被上訴人至上
    訴人公司，但上訴人認定晶圓切割作業有瑕疵係屬上訴人單
    方面認定，被上訴人為服務客戶且在客戶的要求下，至上訴
    人公司瞭解上訴人公司所稱瑕疵的情形。但兩造並未就晶圓
    切割的品質及良率約定，故上訴人公司指稱的崩壞並非瑕疵
    ，被上訴人公司僅同意由被上訴人配合修整晶片，將上訴人
    認為有不良的部分作記號，避免上訴人將不良的晶片放在上
    訴人的生產線上。95年12月18日上訴人雖曾提到賠償，但被
    上訴人並未認為切割作業具有瑕疵而未同意賠償，且上訴人
    提出之賠償金額頗高，當天到場之人雖有被上訴人之訴訟代
    理人（業務代表）、另有廠長丙○○、品管經理丁○○，但
    決定賠償與否係業務部門主管即總經理之權限，故當天到場
    之人並無權限且不可能當場決定是否賠償。
  (二)上訴人員工所記錄之會議記錄以電子郵件之形式寄送被上訴
    人後，因被上訴人並未同意賠償，故未回覆上訴人之電子郵
    件。綜上，被上訴人並未同意和解賠償，上訴人主張兩造間
    已達成和解，依據和解之法律關係請求被上訴人給付賠償金
    如原審起訴聲明，並無理由。
  (三)聲明：請求駁回上訴。
五本院之判斷：
  (一)上訴人於本件上訴另追加和解法律關係之請求權基礎，主張
    被上訴人受上訴人通知後，在95年12月18日至上訴人公司進
    行會議，不但承認切割作業產生瑕疵，且亦同意賠償上訴人
    208,780元而達成和解。上訴人於原審起訴時即曾陳述上訴
    人通知被上訴人晶片瑕疵後，被上訴人之員工至上訴人公司
    瞭解瑕疵，確認瑕疵無法回復，乃當場允諾賠償購買四片晶
    片之成本等情（參上訴人起訴狀），且就不完全給付之瑕疵
    及可歸責要件，亦以被上訴人員工在該次會議中承認瑕疵及
    可歸責性為攻擊方法。故95年12月18日兩造在上訴人公司進
    行之會議內容同時為認定晶圓是否有瑕疵、被上訴人是否有
    可歸責性及兩造是否達成和解之基礎事實，故上訴人追加之
    和解法律關係之請求權與其在原審主張不完全給付之請求權
    非謂無具有事實同一之關係。故依據民事訴訟法第436條之1
    第3項，準用446條第1項但書、第255條第1項第2款規定，應
    准許上訴人追加。
 (二)本件上訴人於上訴中捨棄就原審判斷之不完全給付及瑕疵給
   付等請求權之爭執，而主要爭執兩造是否在95年12月18日達
   成由被上訴人賠償208,780元之和解條件。故就兩造是否曾達
   成上訴人所主張之和解條件，詳述如下：
   1.上訴人上訴主張兩造就被上訴人承攬晶圓切割造成之損害
     已達成和解之事實，雖提出上訴人員工乙○○寄發予被上
     訴人之記載有會議記錄等文字之電子郵件，有該電子郵件
     附卷可參。被上訴人雖不否認收受該份電子郵件，辯稱因
     未曾同意電子郵件中之賠償條件故未回復該電子郵件等語
     。查上訴人員工所寄發之電子郵件為上訴人員工單方製作
     寄送，並不能證明該電子郵件內容記載之事實為真，故難
     以就此電子郵件逕認定被上訴人已同意該電子郵件中記載
     之賠償條件。
   2.另上訴人雖主張被上訴人訴訟代理人甲○○得證明兩造在
     95年12月18日曾達成賠償之和解，但經訊問甲○○，其證
     述：其與到場之被上訴人公司員工林永挺及丁○○均非被
     上訴人公司有權決定賠償之人，被上訴人公司有權決定賠
     償與否之人為總經理，其與林永挺、丁○○於95年12月18
     日至上訴人公司僅係察看上訴人所謂之瑕疵情形如何，且
     同意將晶圓中上訴人認為不良的部分標記下來，避免上訴
     人將之放在生產線上，但兩造並未達成任何賠償之和解條
     件，有本院97年11月27日準備程序筆錄在卷可參。故亦不
     能證明上訴人主張之已達成和解之事實。
   3.綜上所陳，上訴人並不能舉證證明兩造確已在95年12月18
     日達成賠償和解條件之合意，故上訴人上訴主張和解法律
     關係之請求權，難謂可採。
   4.原審為上訴人敗訴所為之論斷，上訴人於本件上訴並未再
     加以爭執，而主張以所追加之和解法律關係請求權為據，
     求予廢棄原判決改判准許上訴人於原審之聲明請求，但上
     訴人上訴所主張之和解法律關係請求權並未可採，故上訴
     人之上訴為無理由，應予駁回。
六本件事證已臻明確，兩造其餘主張、攻擊防禦方法，核與判
    決結果不生影響，無一一詳細論列審酌之必要，附此敘明。
七據上論結，本件上訴為無理由，依民事訴訟法第436條之1第3
  項、第449條第1項、第78條，判決如主文。
中    華    民    國    98    年    4    月    6    日
               民事第二庭審判長法  官   蔡孟芳
                               法  官   高敏俐
                               法  官   黃珮禎
以上正本證明與原本無異。
本判決不得上訴。
中    華    民    國    98    年    4    月    6    日
                               書記官   江靜玲


司法院資訊處製作；財團法人民間司法改革基金會備份。
